# 求助陈版主，后续免费维修的会计处理

提问人：liuweisheng 时间：2021-11-20 17:19:50
A公司 2021 年销售产品（售价 100 万元），承诺 2 年内免费维修（估计维修费 2 万元）。
新收入准则，A公司 2021 年应如何进行会计处理。
谢谢 版主解惑

回答人：chenyiwei
需要考虑该维修属于保证性质保还是服务性质保，根据新收入准则第三十三条规定区分不同情况处理。